【裁判字號】    95,訴,34
【裁判日期】    950330
【裁判案由】    違反森林法
【裁判全文】
臺灣臺東地方法院刑事判決                95年度訴字第34號
公  訴  人  臺灣臺東地方法院檢察署檢察官
被      告  甲○○
                      7號
            乙○○
上列被告因違反森林法案件，經檢察官提起公訴（九十四年度偵
字第二五一三號），被告二人於準備程序中為有罪之陳述，經本
院合議庭裁定改由受命法官獨任進行簡式審判程序，判決如下：
    主  文
甲○○結夥二人以上，為搬運贓物，使用車輛，竊取森林主產物
，處有期徒刑玖月，併科罰金肆仟壹佰肆拾貳元，罰金如易服勞
役，以佰元折算壹日，緩刑參年。扣案之電鋸壹把沒收。
乙○○結夥二人以上，為搬運贓物，使用車輛，竊取森林主產物
，處有期徒刑柒月，併科罰金肆仟壹佰肆拾貳元，罰金如易服勞
役，以佰元折算壹日，緩刑貳年。扣案之電鋸壹把沒收。
    事  實
一、甲○○與乙○○基於意圖為自己不法所有之犯意聯絡，共同
    攜帶甲○○所有之電鋸一把，於九十四年十一月二十四日下
    午四時許，由甲○○駛原車牌號碼為ＷＪ—五五二一號（車
    牌已註銷）之自用小貨車搭載乙○○，前往林務局臺東林區
    管理處知本工作站臺東事業區第四十一林班之森林內，甲○
    ○未經許可擅自以電鋸切除之方式竊取森林主產物牛樟木二
    十塊，總價值為新臺幣（下同）四千一百四十二元，二人遂
    將所竊得之牛樟木二十塊，置於前開自用小貨車後，並由甲
    ○○駕車搭載乙○○下山，嗣於同日下午五時五十分許，呂
    、李二人行經上揭林班之產業道路上，為警當場查獲，並扣
    得牛樟木二十塊，且循線起獲甲○○遺留於前述森林之電鋸
    一把，始知上情。
二、案經臺東縣警察局臺東分局報告臺灣臺東地方法院檢察署檢
    察官偵查起訴。
    理  由
一、上開犯罪事實，業據被告甲○○、乙○○於警詢、偵查及審
    理中坦承不諱，並有臺東林區管理處查獲林政案件會勘紀錄
    、森林暨自然保育警察隊臺東分隊代保管條、每木調查一覽
    表及延平事業區第四十一林班小班區林木價格查定書各一件
    及現場照片二十張在卷可參，且有電鋸一把及牛樟木二十塊
    扣案足憑。綜上可知，被告二人自白核與事實相符，本件事
    證明確，被告二人之犯行洵堪認定。
二、被告於保安林竊取森林副產物之行為，係犯森林法第五十二
    條第一項第一款之罪，按森林法第五十二條第一項所列各款
    乃該條竊取森林主、副產物之加重條件，犯該罪兼具數款加
    重情形時，因竊取行為祇有一個，仍祇成立一罪，尚非法條
    競合或犯罪競合（最高法院六十九年台上字第三九四五號判
    例意旨類推）。核被告二人所為，均係犯森林法第五十二條
    第一項第四款、第六款之結夥二人以上，為搬運贓物，使用
    車輛竊取森林主產物罪。其二人具有犯意聯絡及行為分擔，
    為共同正犯。爰審酌該牛樟樹係被告甲○○提議要竊取，被
    告乙○○亦因一時貪念而涉犯本案，及渠等所竊取森林主產
    物之數量，對國家財產及森林保育工作造成相當程度之侵害
    ，雖公訴人就甲○○部分具體求刑有期徒刑一年及乙○○部
    分具體求刑有期徒刑十月，惟念及渠等犯後均坦認犯行，態
    度良好等一切情狀，各量處如主文所示之刑。而被告二人所
    竊取之牛樟木二十塊，贓額為新臺幣四千一百四十二元，亦
    有上開延平事業區第四十一林班小班區林木價格查定書一件
    在卷可稽，爰依森林法第五十二條第一項之規定，併科該贓
    額四千一百四十二元三倍（即銀元四千一百四十二元），併
    就罰金部分諭知易服勞役之折算標準。又被告甲○○雖曾於
    九十四年間因公共危險案件，經本院於九十四年二月一日判
    處拘役五十九日，然未曾受有期徒刑以上刑之宣告；被告乙
    ○○前未曾受有期徒刑以上刑之宣告，有臺灣高等法院被告
    二人前案紀錄表在卷可按，渠等因一時貪慾圖便，致觸犯本
    件犯行，經此偵查程序及科刑判決後當知所警惕，應無再犯
    之虞，而能體會國家為保育森林資源，發揮森林公益及經濟
    效用，特制定森林法規範並禁止人民竊取森林資源之用心良
    苦，本院認被告二人所受前開刑之宣告，以暫不執行為適當
    ，爰分別諭知被告甲○○緩刑三年、被告乙○○緩刑二年，
    以勵自新。此外，有關扣案之電鋸一把，係被告甲○○所有
    且供犯罪所用之物，業據被告二人供述在卷，爰依刑法第三
    十八條第一項第二款之規定宣告沒收之；另有關扣案之番刀
    三把，其中二把雖分別為渠等所有，然上開番刀僅係二人事
    前尋找牛樟菇時所攜帶，嗣渠等發現前述之牛樟木後，即返
    回取出電鋸，是該番刀均非供本件犯罪所用或預備之物，自
    不諭知沒收。
據上論斷，應依刑事訴訟法第二百七十三條之一第一項、第二百
九十九條第一項前段，森林法第五十二條第一項第四款、第六款
，刑法第十一條前段、第二十八條、第四十二條第二項、第七十
四條第一款、第三十八條第一項第二款，罰金罰鍰提高標準條例
第二條，判決如主文。
本案經檢察官丙○○、洪政和到庭執行職務
中    華    民    國    95    年    3     月    30    日
                  刑事第二庭    法  官  連雅婷
以上正本證明與原本無異。
如不服本判決，應於判決送達後10日內向本院提出上訴狀（須附
繕本）。
「切勿逕送上級法院」
                                書記官  蘇美琴
中    華    民    國    95    年    3     月    30    日
附錄條文：
森林法第52條第1項第4款、第6款
竊取森林主、副產物而有左列情形之一者，處六月以上五年以下
有期徒刑，併科贓額二倍以上五倍以下罰金：
四  結夥二人以上或僱使他人犯之者。
六  為搬運贓物，使用牲口、船舶、車輛，或有搬運造材之設備
    者。


司法院資訊處製作；財團法人民間司法改革基金會備份。
